臺灣桃園地方法院民事簡易判決
111年度桃原保險簡字第7號
原      告  明台產物保險股份有限公司

法定代理人  松延洋介
訴訟代理人  黃俊瑜  
            吳春龍  
被      告  劉連友  
上列當事人間請求損害賠償事件，本院於民國111年5月18日言詞
辯論終結，判決如下：
    主      文
一、被告應給付原告新臺幣112,780元，及自民國一一一年一月
    四日起至清償日止，按週年利率百分之五計算之利息。
二、訴訟費用（除減縮部分）由被告負擔。
三、本判決得假執行。
    事實及理由
壹、程序部分：
一、按簡易訴訟之訴狀送達後，原告不得將原訴變更或追加他訴
    ，但擴張或減縮應受判決事項之聲明者，不在此限，民事訴
    訟法第436 條第2 項適用第255 條第1 項但書第3 款定有明
    文。經查，原告起訴請求：「被告應給付原告新臺幣（下同
    ）274,600元，及自起訴狀繕本送達翌日起至清償日止，按
    週年利率5 ％計算之利息」（見本院卷第3頁），嗣於民國11
    1年5月10日具狀變更訴之聲明為：「被告應給付原告112,78
    0元，及自繕本送達翌日起至清償日止，按週年利率5 ％計算
    之利息」（見本院卷第67頁），核為減縮應受判決事項之聲
    明，應予准許。
二、被告經合法通知，無正當理由而未於言詞辯論期日到場，且
    核無民事訴訟法第386 條所列各款情形，爰依民事訴訟法第
    436條第2項、第385條第1項前段之規定，依原告之聲請（見
    本院卷第73頁背面），由其一造辯論而為判決。　　
貳、實體部分：
一、原告主張：被告於108年11月30日13時42分許，駕駛車牌號
    碼00-0000號自用小客車（下稱肇事車輛），沿桃園市大溪
    區信義路往三峽之方向行駛，行經桃園市大溪區信義路789
    巷199弄口時，因未注意車前狀況及保持安全距離，而自後
    追撞由訴外人王豐岳所駕駛，並由原告承保之車牌號碼000-
    0000號自用小客車（下稱系爭車輛），系爭車輛因而受損。
    嗣系爭車輛送廠修復，支出維修費用共274,600元（含鈑金
    費用67,800元、烤漆費用27,000元、零件費用179,800元）
    ，後由原告依保險契約給付完畢。而上述維修費用經計算零
    件折舊後，必要之回復原狀費用應為112,780元，因而依民
    法侵權行為及保險代位之法律關係提起本件訴訟，請求被告
    賠償。並聲明：被告應給付原告112,780元，及自起訴狀繕
    本送達翌日起至清償日止，按週年利率5 ％計算之利息。
二、被告經合法通知，未於言詞辯論期日到場，亦未提出書狀作
    何聲明或陳述。
三、按故意或過失，不法侵害他人之權利者，負損害賠償責任；
    汽車、機車或其他非依軌道行駛之動力車輛，在使用中加損
    害於他人者，駕駛人應賠償因此所生之損害，民法第184 條
    第1 項前段、第191 條之2 本文分別定有明文。又汽車在同
    一車道行駛時，除擬超越前車外，後車與前車之間應保持隨
    時可以煞停之距離；汽車行駛時，駕駛人應注意車前狀況，
    並隨時採取必要之安全措施，道路交通安全規則第94條第1
    項、第3項亦分別定有明文。經查，原告主張之前開事實，
    有道路交通事故現場圖、調查表㈠、調查報告表㈡、談話紀錄
    表及現場照片等（見本院卷第34至39頁、第45至46頁）在卷
    可佐，經核與原告所述無訛；又被告已於相當時期受合法通
    知，既未於言詞辯論期日到場，復未提出任何準備書狀以供
    本院審酌，依民事訴訟法第436條第2項適用第280條第3 項
    前段準用第1 項前段之規定，視同自認原告之主張。是本院
    綜合本件調查證據之結果及全辯論意旨，堪信原告之主張為
    真實。則原告請求被告負侵權行為損害賠償責任，核屬有據
    。
四、負損害賠償責任者，除法律另有規定或契約另有訂定外，應
    回復他方損害發生前之原狀，且債權人得請求支付回復原狀
    所必要之費用，以代回復原狀，民法第213 條第1 、3 項定
    有明文。又物被毀損者，被害人除得依民法第196 條行使權
    利外，亦得依第213 條第3 項請求支付回復原狀所必要之費
    用，最高法院107 年度台上字第1618號民事判決參照。債權
    人所得請求者既為回復原狀之必要費用，倘以修復費用為估
    定其回復原狀費用之標準，則修理材料以新品換舊品時，即
    應予折舊，最高法院96年度台上字第854號民事判決參照。
    另依行政院財政部發布之固定資產耐用年數表及固定資產折
    舊率表規定，汽車如非屬運輸業用客車、貨車，耐用年數為
    5 年，依定率遞減法每年折舊千分之369 ，其最後1 年之折
    舊額，加歷年折舊累計額，總和不得超過該資產成本原額之
    10分之9 。經查，系爭車輛修理費用總計為274,600元（含
    鈑金費用67,800元、烤漆費用27,000元、零件費用179,800
    元）乙情，有估價單、發票（見本院卷第22至27頁）在卷可
    稽，惟零件費用既係以舊換新，即應計算折舊，而系爭車輛
    為自用小客車，非屬運輸業用客車、貨車，且出廠日係103
    年5月乙節，有行車執照（見本院卷第5頁）附卷可參，系爭
    車輛至本件交通事故發生之108年11月30日止，使用已逾5年
    期間，則揆諸上開折舊規定，零件部分費用折舊後之金額應
    為17,980元（計算式：179,800×0.1＝17,980），另加計鈑金
    費用67,800元、烤漆費用27,000元，則原告得請求系爭車輛
    修復之費用應為112,780元（計算式：17,980＋67,800＋27,00
    0＝112,780）。又原告依照保險契約之約定支付上開修繕費
    用乙情，亦有汽車險賠款同意書（見本院卷第28頁）在卷可
    參。從而，原告請求被告給付112,780元，於法有據，應予
    准許。
四、末按給付無確定期限者，債務人於債權人得請求給付時，經
    其催告而未為給付，自受催告時起，負遲延責任。其經債權
    人起訴而送達訴狀，或依督促程序送達支付命令，或為其他
    相類之行為者，與催告有同一之效力；又遲延之債務，以支
    付金錢為標的者，債權人得請求依法定利率計算之遲延利息
    ，而應付利息之債務，其利率未經約定，亦無法律可據者，
    週年利率為5 ％，民法第229 條第2 項、第233 條第1 項前
    段及第203 條分別定有明文。查，本件原告請求被告給付11
    2,780元部分，係以支付金錢為標的，且無確定期限，又未
    約定利息，則被告應自受催告時起，負遲延責任，則原告就
    上述得請求之金額，併請求自起訴狀繕本送達被告之翌日即
    111年1月4日（於110年12月24日寄存送達花蓮縣政府警察局
    鳳林分局鳳林派出所，見本院卷第50頁）起至清償日止，按
    年息5 ％計算之利息，同為有據。
五、綜上所述，原告依民法侵權行為及保險代位之法律關係，請
    求被告給付112,780元，及自111年1月4日起至清償日止，按
    週年利率5%計算之利息，為有理由，應予准許。
六、本件原告勝訴部分，係就民事訴訟法第427 條適用簡易訴訟
    程序所為被告敗訴之判決，依同法第389 條第1 項第3 款之
    規定，應依職權宣告假執行。
七、訴訟費用負擔之依據：民事訴訟法第78 條。
中　　華　　民　　國　　111 　年　　5 　　月　　27　　日
                  桃園簡易庭  法  官  顏嘉漢
以上為正本係照原本作成。
如不服本判決，應於送達後20日內，向本院提出上訴狀並表明上
訴理由，如於本判決宣示後送達前提起上訴者，應於判決送達後
20日內補提上訴理由書（須附繕本）。
如委任律師提起上訴者，應一併繳納上訴審裁判費。   
中　　華　　民　　國　　111 　年　　5 　　月　　27　　日
                              書記官  楊上毅